---
title: "Ficha de Usuaria"
output:
  html_document:
    df_print: paged
params:
  entidad_desc: "Entidad"
---

```{r include=FALSE, message=FALSE, warning=FALSE}
library(ggplot2)
library(dplyr)
library(janitor)
library(readxl)
library(treemap)
library(cowplot)
library(treemapify)
library(stringr)
library(waffle)
library(forcats)

usuarias <- read_excel("00_base_usuarias.xlsx") %>% janitor::clean_names()

usuarias <- usuarias %>% filter(estado_desc == params$entidad_desc)

paleta_ipas <- c("#f15a29", "#2e3856", "#631a86", "#28a845", "#80cacf", "#e82f85")

```

## Calidad de la atención al aborto inducido y postaborto desde la perspectiva de las usuarias en instituciones públicas de salud en **`r params$entidad_desc`**.

------------------------------------------------------------------------

##### **Edad**

```{r include=FALSE, message=FALSE, warning=FALSE}
usuarias %>%
  group_by(grupo_de_edad) %>%
  summarise(Total=n()) %>% 
  mutate(Porcentaje = Total / sum(Total),
         Porcentaje = round((Porcentaje * 100), digits = 2)) %>% 
  arrange(-Porcentaje) ->datos_edad

edad_porcentaje <- datos_edad[1,3] %>% unlist() 
edad_grupo <- datos_edad[1,1] %>% unlist() 

promedio <- round(mean(usuarias$lac101, na.rm = TRUE), 0)

```

La edad promedio de las usuarias fue de **`r paste0(promedio)`** años, el **`r paste0(edad_porcentaje, "%")`** de ellas se encontraban en el grupo de edad de **`r paste0(edad_grupo)`**

```{r include=FALSE, message=FALSE, warning=FALSE}
usuarias %>%
  group_by(grupo_de_edad) %>%
  summarise(Total=n()) %>% 
  mutate(Porcentaje = Total / sum(Total),
         Porcentaje = round((Porcentaje * 100), digits = 2)) %>% 
  ggplot(aes(area = Porcentaje, fill = grupo_de_edad, 
             label=str_wrap(paste0(grupo_de_edad, ": \n",
                                   Porcentaje, "%"),25))) +
  geom_treemap()+
  geom_treemap_text(colour = "white",
                    place = "centre",
                    size = 15,
                    grow = F)+
  scale_fill_manual(values=paleta_ipas)+
  theme_minimal()+
  theme(legend.position = "none")->gg_edad
```

```{r echo=FALSE, fig.width=10, fig.height=5, message=FALSE, warning=FALSE}
gg_edad
```

```{r include=FALSE, message=FALSE, warning=FALSE}
usuarias %>%
  group_by(lac103_desc) %>%
  summarise(Total = n()) %>%
  ungroup() %>%
  mutate(lac103_desc = fct_relevel(
    lac103_desc,"Soltera", "Casada/Union Libre", "Separada/Divorciada/Viuda"),  
    Porcentaje = Total / sum(Total),
    Porcentaje = round(Porcentaje * 100, 2),
    Etiqueta = paste0(lac103_desc, " (", Porcentaje, "%)"))%>%
  ggplot(aes(fill = Etiqueta, values = Total)) +
  geom_waffle(n_rows = 6, size = 0.3, colour = "white", flip = TRUE) +  # Ajusta filas
  facet_wrap(~factor(lac103_desc, c("Soltera", "Casada/Union Libre", "Separada/Divorciada/Viuda")))+
  coord_equal() +  # Mantiene la relación de aspecto uniforme
  scale_fill_manual(values=c("#f15a29", "#631a86", "#28a845", "#80cacf", "#e82f85"))+
  labs(x="", y="", fill="", title = "")+
  theme_minimal()->gg_edo_civil

usuarias %>%
  group_by(lac103_desc) %>%
  summarise(Total = n()) %>% 
  mutate(
    Porcentaje = Total / sum(Total),
    Porcentaje = round(Porcentaje * 100, 2)) %>% 
  arrange(-Porcentaje)->datos_edo_civil


```

##### **Estado civil**

La distribución por estado civil: **`r paste0(datos_edo_civil[1,1])`** (**`r paste0(datos_edo_civil[1,3], "%")`**), **`r paste0(datos_edo_civil[2,1])`** **`r paste0("(",datos_edo_civil[2,3], "%", ")")`** y **`r paste0(datos_edo_civil[3,1])`** (**`r paste0(datos_edo_civil[3,3], "%")`**).

```{r echo=FALSE, fig.width=10, fig.height=5, message=FALSE, warning=FALSE}
gg_edo_civil
```

```{r include=FALSE, message=FALSE, warning=FALSE}
usuarias %>%
  group_by(lac102_desc) %>%
  summarise(Total=n()) %>%
  mutate(Porcentaje = Total / sum(Total),
         Porcentaje = round((Porcentaje * 100), digits = 2)) %>% 
  ggplot(aes(area = Porcentaje, fill = lac102_desc, 
             label=str_wrap(paste0(lac102_desc, ": \n",Porcentaje, "%"),25))) +
  geom_treemap()+
  geom_treemap_text(colour = "white",
                    place = "centre",
                    size = 15,
                    grow = F)+
  scale_fill_manual(values=rev(paleta_ipas))+
  theme(legend.position = "none")->gg_escolaridad

usuarias %>%
  group_by(lac102_desc) %>%
  summarise(Total = n()) %>% 
  mutate(
    Porcentaje = Total / sum(Total),
    Porcentaje = round(Porcentaje * 100, 2)) %>% 
  arrange(-Porcentaje)->datos_escolaridad
```

##### **Escolaridad**

Por nivel de escolaridad, de mayor a menor proporción: **`r paste0(datos_escolaridad[1,1])`** (**`r paste0(datos_escolaridad[1,3], "%")`**), **`r paste0(datos_escolaridad[2,1])`** **`r paste0("(",datos_escolaridad[2,3], "%", ")")`**, **`r paste0(datos_escolaridad[3,1])`** (**`r paste0(datos_edo_civil[3,3], "%")`**) y **`r paste0(datos_escolaridad[4,1])`** (**`r paste0(datos_escolaridad[4,3], "%")`**).

```{r echo=FALSE, fig.width=10, fig.height=5, message=FALSE, warning=FALSE}
gg_escolaridad
```

```{r include=FALSE, message=FALSE, warning=FALSE}
usuarias %>%
  mutate(lac104_desc=case_when(
    str_detect(lac104_desc, "aborto")~"Atencion post-aborto",
    str_detect(lac104_desc, "legal/ILE")~"Aborto inducido/legal/ILE")) %>% 
 group_by(lac104_desc) %>%
  summarise(Total = n()) %>%
  mutate(Porcentaje = Total / sum(Total),
         Porcentaje = round((Porcentaje * 100), digits = 2),
         lac104_desc=str_wrap(lac104_desc,15)) %>% 
  ungroup() %>%
  ggplot(aes(x = "", y = Total, fill = lac104_desc)) +
  geom_bar(stat = "identity", position = "fill")+
   geom_text(aes(label =paste0(lac104_desc, "\n", Porcentaje, "%")),
            position = position_fill(vjust = 0.5), size = 4, color = "white") +
  scale_fill_manual(values=c("#2e3856","#f15a29"))+
  labs(x="", y="", fill="", title = "")+
  coord_flip()+
  theme_minimal()+
  theme(legend.position = "bottom")->gg_tipo_atencion

usuarias %>%
  mutate(lac104_desc=case_when(
    str_detect(lac104_desc, "aborto")~"Atencion post-aborto",
    str_detect(lac104_desc, "legal/ILE")~"Aborto inducido/legal/ILE")) %>% 
 group_by(lac104_desc) %>%
  summarise(Total = n()) %>%
  mutate(Porcentaje = Total / sum(Total),
         Porcentaje = round((Porcentaje * 100), digits = 2)) ->datos_tipo_atencion

datos_tipo_atencion[1,3]->pct_atencion_ile
datos_tipo_atencion[2,3]->pct_atencion_aborto


usuarias %>%
  mutate(hf108_desc=case_when(
    str_detect(hf108_desc, "AMEU")~"AMEU",
    T~"Con medicamentos")) %>% 
 group_by(hf108_desc) %>%
  summarise(Total = n()) %>%
  mutate(Porcentaje = Total / sum(Total),
         Porcentaje = round((Porcentaje * 100), digits = 2))->datos_prodecimientos

datos_prodecimientos[1,1]->ameu
datos_prodecimientos[1,3]->ameu_pct

datos_prodecimientos[2,1]->medicamentos
datos_prodecimientos[2,3]->medicamentos_pct
```

##### **Tipo de atención recibida**

Del total de servicios brindados: **`r paste0(pct_atencion_ile, "%")`** fueron abortos inducidos **`r paste0(pct_atencion_aborto, "%")`** fueron atenciones postaborto. Por tipo de procedimiento recibido, el **`r paste0(medicamentos_pct, "%")`** se realizaron con medicamentos y el **`r paste0(ameu_pct, "%")`** por instrumental (AMEU).

```{r include=FALSE, message=FALSE, warning=FALSE}
usuarias %>%
 group_by(hf107_desc) %>%
  summarise(Total = n()) %>%
  mutate(Porcentaje = Total / sum(Total),
         Porcentaje = round((Porcentaje * 100), digits = 2),
         hf107_desc=str_wrap(hf107_desc,15)) %>% 
  ungroup() %>%
  ggplot(aes(x = "", y = Porcentaje, fill = hf107_desc)) +
  geom_bar(stat = "identity", position = "fill") +
  geom_text(aes(label = paste0(hf107_desc, "\n", Porcentaje, "%")),
            position = position_fill(vjust = 0.5), size = 4, color = "white") +
  scale_fill_manual(values=c("#2e3856","#f15a29"))+
  labs(x="", y="", fill="", title = "")+
  coord_flip()+
  theme_minimal()+
  theme(legend.position = "bottom")->tipo_aborto

```

```{r echo=FALSE, fig.width=10, fig.height=5, message=FALSE, warning=FALSE}
cowplot::plot_grid(gg_tipo_atencion, tipo_aborto)
```


```{r include=FALSE, message=FALSE, warning=FALSE}
usuarias %>%
  filter(!(grupo_gestacion=="No especificado")) %>% 
  group_by(grupo_gestacion) %>%
  summarise(Total=n()) %>% 
  mutate(Porcentaje = Total / sum(Total),
         Porcentaje = round((Porcentaje * 100), digits = 2)) %>% 
  arrange(-Porcentaje) ->datos_gestacion

gestacion_tipo_1 <- datos_gestacion[1,3] %>% unlist() 
gestacion_pct_1 <- datos_gestacion[1,1] %>% unlist() 

gestacion_tipo_2 <- datos_gestacion[2,3] %>% unlist() 
gestacion_pct_2 <- datos_gestacion[2,1] %>% unlist() 

promedio_gestacion <- round(mean(usuarias$lac105, na.rm = TRUE), 0)

usuarias %>%
  filter(!(grupo_gestacion=="No especificado")) %>% 
  group_by(grupo_gestacion) %>%
  summarise(Total=n()) %>% 
  mutate(Porcentaje = Total / sum(Total),
         Porcentaje = round((Porcentaje * 100), digits = 2),
         Etiqueta = paste0(grupo_gestacion, " (", Porcentaje, "%)")) %>%
  ggplot(aes(fill = Etiqueta, values = Total)) +
  geom_waffle(n_rows = 6, size = 0.3, colour = "white", flip = TRUE) +  # Ajusta filas
  scale_fill_manual(values=paleta_ipas)+
  facet_wrap(~factor(grupo_gestacion, c("Menos de 10 semanas", "11 semanas o más")))+
  labs(x="", y="", fill="", title = "")+
  coord_equal() +  # Mantiene la relación de aspecto uniforme
  theme_minimal()->gg_grupo_gestacion
  

```
##### **Tiempo gestacional**

El tiempo gestacional promedio fue de **`r paste0(promedio_gestacion)`** semanas. El **`r paste0(gestacion_tipo_1, "%")`** presentó 10 semanas o menos.

```{r echo=FALSE, fig.width=10, fig.height=5, message=FALSE, warning=FALSE}
gg_grupo_gestacion
```

##### **Anticoncepción**

```{r include=FALSE, message=FALSE, warning=FALSE}
usuarias %>% 
  group_by(lac106_desc) %>% 
  summarise(Total=n()) %>% 
  mutate(Porcentaje = Total / sum(Total),
         Porcentaje = round((Porcentaje * 100), digits = 2)) %>% 
  filter(lac106_desc=="Sí") %>% 
  select(Porcentaje) %>% 
  unlist()->pct_embarazarse

usuarias %>% 
  group_by(lac107_desc) %>% 
  summarise(Total=n()) %>% 
  mutate(Porcentaje = Total / sum(Total),
         Porcentaje = round((Porcentaje * 100), digits = 2)) %>% 
  filter(lac107_desc=="Sí") %>% 
  select(Porcentaje) %>% 
  unlist()->pct_anticoncepcion
```

**`r paste0(pct_embarazarse, "%")`** de las usuarias reportó que el/la prestador/a de servicios le preguntó sobre su deseo de embarazarse otra vez.

**`r paste0(pct_anticoncepcion, "%")`** de las usuarias reportó que el/la prestador/a de servicios le proporcionó información sobre anticoncepción.

```{r include=FALSE, message=FALSE, warning=FALSE}
usuarias %>%
  group_by(hf125_desc) %>%
  summarise(Total = n()) %>%
  mutate(Porcentaje = Total / sum(Total) * 100,
         Etiqueta = paste0(hf125_desc, " (", round(Porcentaje, 2), "%)")) %>% 
  ggplot(aes(fill = Etiqueta, values = Total)) +
  geom_waffle(n_rows = 14, size = 0.3, colour = "white", flip = TRUE) +  # Ajusta filas
  scale_fill_manual(values=paleta_ipas)+
  coord_equal() +  # Mantiene la relación de aspecto uniforme
  labs(x="", y="", fill="", title = "")+
  theme_minimal()+
  theme(legend.position = "bottom") ->gg_anticonceptivo
  
  
```

```{r echo=FALSE, fig.width=10, fig.height=5, message=FALSE, warning=FALSE}
gg_anticonceptivo
```

Si quería un método o cambió de opinión: ¿Recibió usted el método anticonceptivo que quería o recibió una referencia para conseguirlo?

```{r include=FALSE, message=FALSE, warning=FALSE}
usuarias %>% 
  group_by(hf128_desc) %>% 
  filter(!is.na(hf128_desc)) %>%
  filter(hf125_desc=="Si, queria un metodo") %>% 
  summarise(Total=n()) %>% 
  mutate(Porcentaje = Total / sum(Total),
         Porcentaje = round((Porcentaje * 100), digits = 2)) %>% 
  ggplot(aes(area = Porcentaje, fill = hf128_desc, label=str_wrap(paste0(hf128_desc, ": \n",Porcentaje, "%"),25))) +
  geom_treemap()+
  geom_treemap_text(colour = "white",
                    place = "centre",
                    size = 15,
                    grow = F)+
  scale_fill_manual(values=rev(paleta_ipas))+
  theme_minimal()+
  theme(legend.position = "none")->gg_recibio_anti

```

```{r echo=FALSE, fig.width=10, fig.height=5, message=FALSE, warning=FALSE}

gg_recibio_anti

```

```{r include=FALSE, message=FALSE, warning=FALSE}
usuarias %>% 
  group_by(hf116_desc) %>% 
  summarise(Total=n()) %>% 
  mutate(Porcentaje = Total / sum(Total),
         Porcentaje = round((Porcentaje * 100), digits = 2)) %>% 
  filter(hf116_desc=="Sí") %>% 
  select(Porcentaje) %>% 
  unlist()->pct_comoda

usuarias %>% 
  group_by(hf130_desc) %>% 
  summarise(Total=n()) %>% 
  mutate(Porcentaje = Total / sum(Total),
         Porcentaje = round((Porcentaje * 100), digits = 2)) %>% 
  filter(hf130_desc=="Sí") %>% 
  select(Porcentaje) %>% 
  unlist()->pct_digno

usuarias %>% 
  group_by(hf132_desc) %>% 
  summarise(Total=n()) %>% 
  mutate(Porcentaje = Total / sum(Total),
         Porcentaje = round((Porcentaje * 100), digits = 2)) %>% 
  filter(hf132_desc=="Sí") %>% 
  select(Porcentaje) %>% 
  unlist()->pct_necesidades

# -----------------------------------------

usuarias %>% 
  filter(!is.na(hf110_desc)) %>% 
  group_by(hf110_desc) %>% 
  summarise(Total=n()) %>% 
  mutate(Porcentaje = Total / sum(Total),
         Porcentaje = round((Porcentaje * 100), digits = 2)) %>% 
  filter(hf110_desc=="Sí") %>% 
  select(Porcentaje) %>% 
  unlist()->pct_horario

# -----------------------------------------

usuarias %>% 
  filter(!is.na(hf119_desc)) %>% 
  group_by(hf119_desc) %>% 
  summarise(Total=n()) %>% 
  mutate(Porcentaje = Total / sum(Total),
         Porcentaje = round((Porcentaje * 100), digits = 2)) %>% 
  filter(hf119_desc=="Sí") %>% 
  select(Porcentaje) %>% 
  unlist()->pct_explicaron

usuarias %>% 
  # filter(!is.na(hf120_desc)) %>% 
  group_by(hf121b_desc) %>% 
  summarise(Total=n()) %>% 
  mutate(Porcentaje = Total / sum(Total),
         Porcentaje = round((Porcentaje * 100), digits = 2)) %>% 
  filter(hf121b_desc=="Sí") %>% 
  select(Porcentaje) %>% 
  unlist()->pct_preguntas

usuarias %>% 
  # filter(!is.na(hf120_desc)) %>% 
  group_by(hf120_desc) %>% 
  summarise(Total=n()) %>% 
  mutate(Porcentaje = Total / sum(Total),
         Porcentaje = round((Porcentaje * 100), digits = 2)) %>% 
  filter(hf120_desc=="Sí") %>% 
  select(Porcentaje) %>% 
  unlist()->pct_tiempo_suficiente
```
------------------------------------------------------------------------

##### **Interacción usuaria-proveedor/a**

-   **`r paste0(pct_comoda, "%")`** se sintió cómoda compartiendo su información personal durante el proceso.
-   **`r paste0(pct_digno, "%")`** reportó haber recibido un trato digno y respetuoso por parte del personal de salud.
-   **`r paste0(pct_necesidades, "%")`** se sintió cómoda expresando sus necesidades, preguntas e inquietudes al personal de salud.

##### **Acceso al servicio**

-   **`r paste0(pct_horario, "%")`** conocían los horarios de atención.

##### **Provisión de información**

-   **`r paste0(pct_explicaron, "%")`** recibió explicación del proceso por parte del personal de salud en cada momento de la atención.
-   **`r paste0(pct_preguntas, "%")`** tuvo la oportunidad de hacer preguntas sobre el procedimiento.
-   **`r paste0(pct_tiempo_suficiente, "%")`**96% entendió la información que recibió por parte del personal de salud.

```{r include=FALSE, message=FALSE, warning=FALSE}
usuarias %>% 
  group_by(hf129_desc) %>% 
  summarise(Total=n()) %>% 
  mutate(Porcentaje = Total / sum(Total),
         Porcentaje = round((Porcentaje * 100), digits = 2)) %>% 
  filter(hf129_desc=="Sí") %>% 
  select(Porcentaje) %>% 
  unlist()->pct_presionada

usuarias %>% 
  group_by(hf133_desc) %>% 
  summarise(Total = n()) %>% 
  mutate(Porcentaje = Total / sum(Total),
         Porcentaje = round(Porcentaje * 100, digits = 2)) %>% 
  filter(hf133_desc %in% c("Muy solidario/a", "Un tanto solidario/a")) %>% 
  summarise(Total = sum(Total),
            Porcentaje = sum(Porcentaje)) %>% 
  select(Porcentaje) %>%
  unlist()->pct_solidaria

# -----------------------------------------------------------------------------

usuarias %>% 
  group_by(hf114a_desc) %>% 
  summarise(Total=n()) %>% 
  mutate(Porcentaje = Total / sum(Total),
         Porcentaje = round((Porcentaje * 100), digits = 2)) %>% 
  filter(hf114a_desc=="Sí") %>% 
  select(Porcentaje) %>% 
  unlist()->pct_medicamento

usuarias %>% 
  group_by(hf114b_desc) %>% 
  summarise(Total=n()) %>% 
  mutate(Porcentaje = Total / sum(Total),
         Porcentaje = round((Porcentaje * 100), digits = 2)) %>% 
  filter(hf114b_desc=="Sí") %>% 
  select(Porcentaje) %>% 
  unlist()->pct_medicamento_pago

usuarias %>% 
  filter(!is.na(hf122_desc)) %>% 
  group_by(hf122_desc) %>% 
  summarise(Total=n()) %>% 
  mutate(Porcentaje = Total / sum(Total),
         Porcentaje = round((Porcentaje * 100), digits = 2)) %>% 
  filter(hf122_desc=="Sí") %>% 
  select(Porcentaje) %>% 
  unlist()->pct_proc_seguro
```

##### **Toma de decisiones**

-   **`r paste0(pct_presionada, "%")`** se sintió presionada por el personal de salud para aceptar un método anticonceptivo después del aborto.
-   **`r paste0(pct_solidaria, "%")`** consideró al prestador/a de servicios como muy solidario/a con su decisión de tener un aborto.

##### **Competencias técnicas**

-   **`r paste0(pct_medicamento, "%")`** reportó que el personal de salud le ofreció medicamentos gratuitos para el dolor
-   Al **`r paste0(pct_medicamento_pago, "%")`** le ofrecieron medicamentos para el dolor que podía pagar fácilmente.
-   **`r paste0(pct_proc_seguro, "%")`** confió en que el procedimiento era seguro.
